臺灣高等法院臺中分院刑事判決　　　　　　　　　九十二年度上訴字第二六九號
　　上　訴　人
　　即　被　告　丁○○
　　　　　　　　乙○○
　　共　　　同
　　指定辯護人　本院公設辯護人丙○○
右上訴人因毒品危害防制條例案件，不服臺灣彰化地方法院九十二年度訴字第八七七
號中華民國九十二年九月十二日第一審判決（起訴案號：臺灣彰化地方法院檢察署九
十二年度偵字第二四０四、三九二０號；移
三一號卷），提起上訴，本院判決如左：
      主  文
原判決撤銷。
丁○○共同連續販賣第一級毒品，累犯，處有期徒刑拾壹年，褫奪公權伍年；扣案之
第一級毒品海洛因參拾參包（淨重拾伍點貳伍公克）沒收銷燬之；電話號碼0000
000000號行動電話壹具（含ＳＩＭ卡壹張）沒收之，如全部或一部不能沒收時
，追徵其價額；因販賣第一級毒品所得之新臺幣玖萬元沒收之，如全部或一部不能沒
收時，以其財產抵償之。又共同意圖販賣，而持有第二級毒品，累犯，處有期徒刑伍
年貳月，褫奪公權參年；扣案之第二級毒品安非他命玖包（毛重拾玖點壹公克）沒收
銷燬之。應執行有期徒刑拾陸年，褫奪公權伍年；扣案之第一級毒品海洛因參拾參包
（淨重拾伍點貳伍公克）、第二級毒品安非他命玖包（毛重拾玖點壹公克）均沒收銷
燬之；電話號碼0000000000號行動電話壹具（含ＳＩＭ卡壹張）沒收之，
如全部或一部不能沒收時，追徵其價額；因販賣第一級毒品所得之新臺幣玖萬元沒收
之，如全部或一部不能沒收時，以其財產抵償之。
乙○○共同連續販賣第一級毒品，處有期徒刑柒年陸月，褫奪公權肆年；扣案之第一
級毒品海洛因壹包（毛重零點伍公克）沒收銷燬之；電話號碼0000000000
號行動電話壹具（含ＳＩＭ卡壹張）沒收之，如全部或一部不能沒收時，追徵其價額
；0000000000號行動電話壹具（含ＳＩＭ卡壹張）沒收之；因販賣第一級
毒品所得之新臺幣參萬貳仟元沒收之，如全部或一部不能沒收時，以其財產抵償之。
又共同連續販賣第二級毒品，處有期徒刑肆年，褫奪公權貳年；扣案之電話號碼00
00000000號行動電話壹具（含ＳＩＭ卡壹張）沒收之，如全部或一部不能沒
收時，追徵其價額；0000000000號行動電話壹具（含ＳＩＭ卡壹張）沒收
之；因販賣第二級毒品所得之新臺幣參仟元沒收之，如全部或一部不能沒收時，以其
財產抵償之。應執行有期徒刑拾壹年，褫奪公權肆年；扣案之第一級毒品海洛因壹包
（毛重零點伍公克）沒收銷燬之；電話號碼0000000000號行動電話壹具（
含ＳＩＭ卡壹張）沒收之，如全部或一部不能沒收時，追徵其價額；0000000
000號行動電話壹具（含ＳＩＭ卡壹張）沒收之；因販賣第一級毒品所得之新臺幣
參萬貳仟元、販賣第二級毒品所得之新臺幣參仟元均沒收之，如全部或一部不能沒收
時，以其財產抵償之。
      事  實
一、丁○○曾於民國（下同）八十一年間因違反肅清煙毒條例、麻醉藥品管理條例案
    件，經法院分別判處有期徒刑三年十月、六月，並定應執行為四年二月，八十三
    年六月六日假釋出監（原執行完畢日期為八十五年四月十五日），八十五年一月
    十九日經撤銷假釋，執行殘刑一年十月九日；八十四年間又因違反肅清煙毒條例
    、麻醉藥品管理條例案件，經法院分別判處有期徒刑三年三月、四月，並定應執
    行為三年五月；嗣上開兩案接續執行，八十七年十二月一日假釋出監，八十九年
    十月二十四日執行完畢。詎仍不知悔改，於九十一年間透過友人之介紹與黃忠發
    認識後，即陸續以每包新台幣（下同）一千元之價格，在黃忠發位於彰化縣二林
    鎮○○路四二○號之住處，向黃忠發購買第一級毒品海洛因及第二級安非他命施
    用。嗣丁○○因施用毒品成癮而無法戒除，亦無法正常工作，已無資力再購買毒
    品，黃忠發遂以每日一千五百元之工資及免費供應丁○○施用毒品等條件，僱用
    丁○○為其販賣海洛因，丁○○即基於與黃忠發共同販賣海洛因以牟利之概括犯
    意聯絡，以黃忠發所交付之門號○九二七─九一八○九四號手機為聯絡工具，與
    欲購買毒品之人接洽後，連續為下列之行為：
  (一)於下述時、地，販賣海洛因予陳財明、陳進國、吳忠憲、黃南進、陳柏霖及林建
    宏等人：
    1.自九十一年十月間某日起，至九十二年二月初某日間止，在彰化縣二林鎮○○
      路信義橋及萬善堂等處，以每包一千元之價格，連續販賣第一級毒品海洛因予
      黃南進三十二次（黃南進約每三天購買一次，平均每次購買一包），獲利三萬
      二千元。
    2.自九十一年十一月間某日起，至九十二年三月十二日間某日止，在彰化縣二林
      鎮至陽宮旁之二林國中及大興農超市停車場等處，以每包一千元之價格，連續
      販賣第一級毒品海洛因予吳忠憲三十一次（吳忠憲約每三天購買一次，每次購
      買一包），獲利三萬一千元。
    3.自九十二年一月初某日起，至九十二年三月十二日間某日止，在彰化縣二林鎮
      大興農超市停車場、二林鎮○○路、二林鎮○○路中國石油加油站前等處，以
      每包一千元之價格，連續販賣第一級毒品海洛因予陳財明十次（陳財明每次購
      買一包），獲利一萬元。
    4.自九十二年一月初某日起，至九十二年三月初某日間止，在彰化縣二林鎮大興
      農超市停車場及光田驗車廠前等處，以每包一千元之價格，連續販賣第一級毒
      品海洛因予陳進國五次（陳進國每次購買一包），獲利五千元。
    5.自九十二年二月間某日起，至九十二年三月十二日間某日止，在彰化縣二林鎮
      二林國中及斗苑路麥當勞速食店等處，以每包一千元之價格，連續販賣第一級
      毒品海洛因予林建宏三次（林建宏每次購買一包），獲利三千元。
    6.自九十二年二月份起，至九十二年三月十二日間某日止，在彰化縣二林鎮大興
      農超市停車場及斗苑路麥當勞速食店等處，以每包一千元之價格，連續販賣第
      一級毒品海洛因予陳柏霖九次（陳柏霖每次購買一包），獲利九千元。
  (二)另丁○○又與黃忠發基於意圖販賣，而持有第二級毒品安非他命之犯意聯絡，於
    九十二年三月十二日上午，由黃忠發在其上開大成路四二０號之住處，交付九包
    安非他命（毛重十九．一公克）予丁○○，以供販賣，惟尚未售出，即於九十二
    年三月十二日下午三時三十分許，在彰化縣二林鎮○○路一七一號「豪蘭迪汽車
    旅館」二○一室，為警查獲，除扣得上開九包安非他命外，另扣得黃忠發所交付
    予丁○○販賣之海洛因三十三包（驗餘淨重十五點二五公克，包裝重十二．三三
    公克）。
二、乙○○曾因違反毒品危害防制條例案件，經原審裁定令入戒治處所施以強制戒治
    一年，嗣因強制戒治期滿，經臺灣彰化地方法院檢察署檢察官於九十年八月二十
    日以九十年度戒毒偵字第一二○三號為不起訴處分後，仍無法抗拒毒品之誘惑，
    其於強制戒治期滿出所後，復染上施用毒品之惡習，嗣經由年籍不詳之友人介紹
    ，與黃忠發認識後，陸陸續續以每半錢七千五百元之價格，在黃忠發上開住處，
    向黃忠發購買海洛因施用（施用毒品部分另案處理）。嗣丁○○於右開時、地為
    警查獲後，丁○○於警局中，趁機將上開門號○九二七─九一八○九四號手機交
    予其妻李蘭梅，約經過三天，黃忠發即派遣不詳男子向李蘭梅拿回上開門號手機
    。在丁○○為警查獲後，乙○○亦同因施用毒品成癮而無法戒除，復因家庭經濟
    問題，急需工作賺錢，黃忠發遂以每星期七千元之工資及免費供應乙○○施用毒
    品，並自九十二年三月三十一日起，以每月六千元之租金，向彰化縣二林鎮○○
    路○段三五七號「玉晶大飯店」承租六樓六○八室旅館房間，供乙○○居住等條
    件，僱用乙○○為其販賣毒品海洛因及安非他命，而乙○○即基於與黃忠發共同
    販賣海洛因、安非他命之概括犯意聯絡，以黃忠發所交付之門號○九二七─九一
    八○九四號及其本身所有之門號○九三五─一○六九九五號等手機為聯絡工具，
    與欲購買毒品之人接洽後，連續為下列之行為：
  (一)於下述時、地，販賣第一級毒品海洛因予陳財明、陳進國、吳忠憲、陳柏霖及林
    建宏等人：
    1.自九十二年三月十五日後某日起，至九十二年五月七日間某日止，在彰化縣二
      林鎮○○路玉晶大飯店後方空地及東鑽遊樂場前等處，以每包一千元之價格，
      連續販賣第一級毒品海洛因予陳財明十次（陳財明每次購買一包），獲利一萬
      元。
    2.自九十二年三月底某日起，至九十二年五月七日間某日止，在彰化縣二林鎮○
      ○街藍虹幼稚園旁等處，以每包一千元之價格，連續販賣第一級毒品海洛因予
      陳進國五次（陳進國每次購買一包），獲利五千元。
    3.自九十二年三月十五日後某日起，至九十二年五月七日間某日止，在彰化縣二
      林鎮○○路東鑽遊樂場前等處，以每包一千元之價格，連續販賣第一級毒品海
      洛因四次予吳忠憲（每次購買一包），另在二林鎮○○路與自強街之阿周羊肉
      店前販賣一包海洛因予吳忠憲一次，共獲利五千元。
    4.自九十二年三月十九日後某日起，至九十二年五月七日間某日止，在彰化縣二
      林鎮○○路麥當勞速食店前等處，以每包一千元之價格，連續販賣第一級毒品
      海洛因予陳柏霖八次（陳柏霖每次購買一包），獲利八千元。
    5.自九十二年三月十五日後某日起，至九十二年五月七日間某日止，在彰化縣二
      林鎮○○路麥當勞速食店、斗苑路圖書館等處，以每包一千元之價格，連續販
      賣第一級毒品海洛因予林建宏四次（林建宏每次購買一包），獲利四千元。
  (二)另自九十二年三月十五日後某日起，至九十二年五月七日間某日止，在彰化縣二
    林鎮○○路麥當勞速食店等處，以每包一千元之價格，連續販賣第二級毒品安非
    他命予謝禮文三次（謝禮文每次購買一包），獲利三千元。
  (三)嗣經警獲悉線報，於九十二年五月七日下午二時三十分許，撥打乙○○所持有之
    門號○九三五─一○六九九五號手機，佯稱欲向乙○○購買海洛因，雙方約定在
    彰化縣二林鎮○○路與大成路交岔口交易，待乙○○出現，喬裝之員警即拿出一
    千元交予乙○○，待乙○○從身上拿出海洛因一小包（毛重０．五公克）時，喬
    裝之員警隨即表明身份，並當場查獲該包海洛因，及乙○○用以聯繫販賣毒品之
    ○九三五─一○六九九五號行動電話，隨後警方於帶同乙○○回警局製作筆錄時
    ，另在乙○○口腔內查獲乙○○自己欲施用之二包海洛因（此二包海洛因，與上
    開一包海洛因混合後送鑑定，驗餘淨重０．六九公克，包裝重０．八三公克），
    再循線至乙○○居住之玉晶飯店六０八室，查獲黃忠發藏放於天花板上之黑色手
    提袋一個（內有海洛因十三包〈淨重三九七．五公克〉、安非他命六包〈毛重九
    ．二公克〉、大麻一包〈淨重八．二公克〉、大麻種子十三顆、電子秤一個、行
    動電話四支、門號ＳＩＭ卡九張、塑膠摻管二支、玻璃吸管一支、分裝袋一大包
    、現金八千四百元）。嗣於警訊時乙○○供出其係受僱於黃忠發販賣毒品，因而
    破獲黃忠發之販毒行為（黃忠發業經臺灣彰化地方法院檢察署檢察官以九十二年
    度偵字第三九二一號提起公訴，並經原審以九十二年度重訴字第一五號就販賣第
    一級毒品部分判處有期徒刑十二年；就販賣第二級毒品部分判處有期徒刑七年四
    月）。
三、案經彰化縣警察局二林分局報告臺灣彰化地方法院檢察署檢察官偵查起訴及該暑
    檢察官移送併辦。
      理  由
壹、上訴人即被告丁○○部分：
一、訊據被告丁○○矢口否認有事實欄所載之犯行，辯稱：伊僅係於他人有需要海洛
    因時，才幫他們購買，伊並無販賣或幫人販賣海洛因之行為，而伊僅係單純持有
    安非他命，並無販賣之意圖。又伊本身亦因轉讓海洛因，經法院判處徒刑，本案
    與轉讓海洛因之部分，應屬同一案件，不應另行論罪云云。
二、惟查：
　(一)被告於九十二年六月十三日警詢時即坦承：伊從九十二年二月十五日起在黃忠發
    之住處幫忙送毒品給購買者，九十二年二月二十二日起，黃忠發將門號○九二七
    ─九一八○九四號手機交給伊使用，伊自九十二年二月二十二日開始使用該支電
    話，至同年三月十二日被警察查獲為止，黃忠發每天給伊一千五百元工資，並提
    供免費的海洛因及安非他命供伊吸食，作為報酬。伊因與黃忠發購買毒品而認識
    ，黃忠發向伊說，伊吸食毒品生活困苦，要不然幫忙送毒品，伊有販賣海洛因給
    陳進國、吳忠憲、黃南進、陳柏霖及陳財明等人，購買者先打○九二七─九一八
    ○九四號行動電話與伊聯絡，商談交易地點後，伊再至黃忠發住處取得毒品，交
    易後所得現金，伊立即拿給黃忠發等語（見偵字第二四０四號卷第一三二頁正反
    面）；於同日偵查時亦自承：警詢時並未刑求，所述均實在，伊是從二月二十二
    日那幾天開始使用○九二七─九一八○九四號行動電話，因伊幫黃忠發送毒品，
    如有人要買，伊就去他家把毒品拿出去。之前係向他買毒品，開始送貨後就不用
    錢了，想吸就有，安非他命或海洛因都有，伊因為吸毒吸到沒有錢，才幫他送，
    吸毒就不用錢，他一天給伊一千多元。三月十二日在汽車旅館被查獲的毒品是黃
    忠發拿給伊準備要賣的，陳進國有向伊買過毒品，從九十二年二月二十幾日開始
    買，買海洛因，一次一千元；伊亦曾送海洛因給陳財明，從九十二年二月底開始
    ，一次買一千元，陳進國與陳財明約二至三天打一次電話，向伊買毒品等語不諱
    （見偵字第二四０四號卷第一三六頁反面至一三九頁反面）；而○九二七─九一
    八○九四號之電話確係黃忠發於過年前後（應係曆年）交給被告丁○○，被告丁
    ○○當時僅使用該支電話，嗣被告丁○○經警查獲（即九十二年三月十二日）後
    ，在警察局時將該支電話交給其妻李蘭梅，約三天後，即有一位陌生人向李蘭梅
    取回該支電話等情，亦據李蘭梅於偵訊時證述屬實（見偵字第二四０四號卷第一
    一一頁正面、一一二頁反面），而被告丁○○於九十二年三月十二日為警在彰化
    縣二林鎮○○路一七一號「豪蘭迪汽車旅館」二○一室起獲之白粉三十三包，經
    送請法務部調查局鑑定結果，均係第一級毒品海洛因無訛，淨重共一五點二五公
    克，包裝重十二．三三公克，此有法務部調查局九十二年五月六日調科壹字第一
    四○○○九一九七號鑑定通知書一紙附卷足參（見偵字第二四０四號卷第九十一
    頁），足徵被告丁○○確有受僱於黃忠發，為黃忠發販買毒品之情事。
  (二)而證人陳財明、陳進國、吳忠憲、陳柏霖、林建宏及黃南進等人確有向被告丁○
    ○購買海洛因等情，亦據渠等證述如下：
    1.證人陳財明於九十二年四月二十四日警詢時證稱：海洛因係向被告丁○○購買
      的，一千元購得一小包，伊係撥打0000－000000號之行動電話予被
      告丁○○，商談購買毒品之事，伊自九十二年一月初開始向被告丁○○購買毒
      品，前後共購買十五次左右，購買的地點有彰化縣二林鎮大興農超市、二林鎮
      ○○路、二林鎮○○路中國石油加油站等語（見偵字第五八三一號卷第十八頁
      正反面）；於九十二年四月二十四日偵訊時證稱：伊係撥打0000－000
      000號之行動電話予被告丁○○，聯繫購買海洛因，伊自九十二年一月初開
      始向被告丁○○購買，一次買一包，價錢一千元，一包可以吸四次，約使用二
      天，前後共向購買十幾次，購買的地點有彰化縣二林鎮大興農超市、二林鎮○
      ○路、二林鎮○○路中國石油加油站等語（見偵字第二四０四號卷第五十七、
      五十八頁）；於原審九十二年八月十二日審理時證稱：伊自九十一年十二月至
      九十二年五月止，有施用海洛因，有向被告丁○○買很多次的海洛因，一次購
      買三千至五千元等語（見原審卷第八十二、八十三頁）。
    2.證人陳進國於九十二年四月二十三日警詢時證稱：伊係向被告丁○○購買海洛
      因，每包一千元，約０．四公克，伊係撥打0000－000000號之行動
      電話予被告丁○○聯繫，商談購買毒品之事，伊共向被告丁○○購買六次海洛
      因，在彰化縣二林鎮大興農超市停車場購買四次，另在二林鎮光田驗車場購買
      二次等語（見偵字第五八三一號卷第十五頁正反面）；於九十二年四月二十八
      日偵訊時證稱：伊自九十二年一月初開始向被告丁○○購買海洛因，一星期吸
      二次，交易地點係被告丁○○選定，有在彰化縣二林鎮大興農超市、光田驗車
      場，一次都買一千元，前後共購買五次海洛因，最後一次吸食毒品係在三月初
      ，嗣因找不到被告丁○○則未再吸用毒品等語（見偵字第二四０四號卷第六十
      六頁反面至六十七頁反面）。
    3.證人吳忠憲於九十二年五月一日警詢時證稱：伊係向阿興的男子購買海洛因，
      每包一千元，約０．四公克，阿興即係被告丁○○，伊係撥打0000－00
      0000號之行動電話予被告丁○○，商談購買毒品之事，伊自九十一年十一
      月份開始向被告丁○○購買海洛因，共買幾次已忘記，伊約二天即購買一次海
      洛因，由被告丁○○選定交易地點，伊每次購買一包，地點在彰化縣二林鎮至
      陽宮及大興農超市停車場等語（見偵字第五八三一號卷第二十一頁正反面）；
      於九十二年五月一日偵訊時證稱：伊第一次係經由朋友聯絡，在二林鎮至陽宮
      向被告丁○○購買海洛因，之後被告丁○○留0000－000000號之行
      動電話號碼給伊，伊則撥打該電話向被告丁○○購買海洛因，伊每次買一包，
      價格一千元，給現金，兩至三天購買一次等語（見偵字第二四０四號卷第七十
      四頁反面、七十五頁正面）；於九十二年五月二日偵訊時證稱：伊兩、三天即
      向被告丁○○購買一次海洛因，剛開始不是打0000－000000號之電
      話，之前用以聯絡之電話號碼已忘記，交易之時間、地點均係由被告丁○○決
      定，第一次約在至陽宮旁之二林國中等語（見偵字第二四０四號卷第八０頁正
      面）。
    4.證人黃南進於九十二年五月二日警詢時證稱：伊係以自己持有之0000－0
      00000號行動電話，與被告丁○○聯繫購買海洛因，自九十一年十月份即
      開始購買，交易的地點由被告丁○○指定，約在二林鎮○○路信義橋及萬善堂
      二處，每次購買一小包、每包一千元，伊已忘記共購買幾次等語（見偵字第五
      八三一號卷第二十四頁反面、二十五頁正面）；於九十二年五月二日偵訊時證
      稱：伊打電話給被告丁○○，由被告丁○○約定交易地點，約二至三天購買一
      次，一次買一至二千元，前後共購買很多次等語（見偵字第二四０四號卷第八
      十六頁正反面）；於九十二年八月十二日原審時證稱：伊自九十一年十月份開
      始至九十二年二月初左右，開始吸食海洛因，係撥打行動電話予被告丁○○，
      洽談購買海洛因，一次購買一千或二千元，約一、二天左右購買一次毒品，伊
      都是向被告丁○○購買毒品等語（見原審第七十七至七十九頁）。
    5.證人陳柏霖於九十二年五月十六日警詢時證稱：伊於九十二年二、三月間，以
      自己之0000－000000號電話，撥打0000－000000號之行
      動電話向被告丁○○購買海洛因，交易的地點由被告丁○○指定，約在二林鎮
      大興農超市停車場，或二林鎮麥當勞前，每次購買一包，價錢一千元，共購買
      九次等語（見偵字第五八三一號卷第二十七頁正面至二十八頁正面）；於九十
      二年五月十六日偵訊時證稱：伊打電話給被告丁○○，再由被告丁○○約定交
      易地點，大都約在二林鎮大興農超市停車場，或二林鎮麥當勞前，一至二天買
      一次，一次買一千元等語（見偵字第二四０四號卷第一００頁正反面）；於九
      十二年八月十二日原審時證稱：伊自九十二年二月初至五、六月止，有施用海
      洛因，伊是撥打０九二七該支電話向被告丁○○及小雅購買海洛因，約二、三
      天購買一次，每次一千元，之前是向被告丁○○購買，之後有一段期間沒有人
      接電話，又過一段期間就變成小雅接的電話，伊是在後段的時候才向小雅購買
      等語（見原審卷第八０、八十一頁）。
    6.證人林建宏於九十二年七月十日偵訊時證稱：伊都吸食海洛因，自九十二年二
      月份起，開始撥打0000－000000號之行動電話給被告丁○○，伊都
      說要「四號仔」（即海洛因之俗稱），一個禮拜會買一次，一次買一包、一千
      元，約定之交易地點有二林鎮二林國中、麥當勞等地，共向被告丁○○購買三
      次等語（見偵字第五八三一號卷第四十二頁正面至四十三頁反面）。
    7.按證人之陳述有部分前後不符，或相互間有所歧異時，究竟何者為可採，法院
      仍得本其自由心證予以斟酌，非謂一有不符或矛盾，即應認其全部均為不可採
      信（最高法院七十四年臺上字第一五九九號判例參照）。雖上開證人陳財明、
      陳進國、吳忠憲、黃南進、陳柏霖對於向被告丁○○購買海洛因之總次數、數
      量、時間等細節所供或有出入，而無法完全確定，然渠等確有向被告丁○○購
      買海洛因，前後所供均相一致，況人之記憶有限，常隨時間之經過而有所遺忘
      ，且上揭證人於向被告丁○○購買毒品之時，原未預期將於日後指述被告丁○
      ○之犯行，自不能期待證人刻意記憶各項細節，則上揭證人事後回憶，難免略
      有模糊之處，自不能因其指述之細節略有不同，即認證言不足採。再徵諸證人
      陳財明、陳進國、吳忠憲、陳柏霖、林建宏及黃南進與被告丁○○並無怨隙，
      應無蓄意構陷之理；而證人陳財明、陳進國、吳忠憲、陳柏霖及黃南進確實於
      九十二年二、三月間，有分別使用門號0000000000號、00000
      00000號、0000000000號、0000000000號、000
      0000000號行動電話，與被告丁○○所使用之門號000000000
      0號行動電話進行通聯之紀錄，此有門號0000000000號行動電話自
      九十二年二月一日起至九十二年三月十二日止之通聯紀錄乙份附卷可按，均足
      徵證人以上所述，應堪採信。
    8.因上揭證人就渠等向被告丁○○購買毒品之次數、金額均無從詳為確認，本於
      罪疑唯輕有利於被告之原則，本院乃就渠等歷次證詞中所自承者，採認其中次
      數最少、金額最低者，以此最有利之原則來認定被告丁○○販賣之次數及計算
      其犯罪所得，是被告丁○○販賣之次數及所得如下：
      (1)販賣予證人陳財明之部分：
        據證人陳財明上開供述，其向被告丁○○購買之時間，或為九十二年一月初
        ，或為九十一年十二月至九十二年五月；購買之次數或為十五次，或為十幾
        次；金額或為一千元，或為三千至五千元等不同之陳述，參以被告丁○○於
        九十二年三月十二日即經警查獲，本院依最有利於被告丁○○之原則計算，
        認被告丁○○係於九十二年一月初某日起至同年三月十二日間某日止，販賣
        十次海洛因予陳財明，每次一包、每包一千元，共獲利一萬元。
      (2)販賣予證人陳進國之部分：
        據證人陳進國上開供述，其向被告丁○○購買之次數或為六次，或為五次等
        不同之陳述，本院依最有利於被告丁○○之原則計算，認被告丁○○係於九
        十二年一月初某日起至同年三月初某日止，販賣五次海洛因予陳進國，每次
        一包、每包一千元，共獲利五千元。
      (3)販賣予證人吳忠憲之部分：
        據證人吳忠憲上開供述，其向被告丁○○購買之時間係九十一年十一月；購
        買之次數或為二天一次，或二至三天一次等不同之陳述，參以被告丁○○於
        九十二年三月十二日即經警查獲，本院依最有利於被告丁○○之原則計算，
        認被告丁○○係於九十一年十一月某日起至九十二年三月十二日間某日止，
        每三天販賣海洛因一次予吳忠憲，九十一年十一月賣一次，九十一年十二月
        、九十二年一月各賣十次，九十二年二月（共二十八日）賣九次，九十二年
        三月賣一次，每次一包、每包一千元，共販賣三十一次，獲利三萬一千元。
      (4)販賣予證人黃南進之部分：
        據證人黃南進上開供述，其向被告丁○○購買之時間，或為九十一年十月，
        或為九十一年十月至九十二年二月初；購買之次數或二至三天一次，或為一
        至二天一次；金額或為一千元，或為一千至二千元等不同之陳述，本院依最
        有利於被告丁○○之原則計算，認被告丁○○係於於九十一年十月某日起至
        九十二年二月初某日止，每三天販賣一次海洛因予黃南進，九十一年十月賣
        一次，九十一年十一及十二月、九十二年一月各賣十次，九十二年二月賣一
        次，每次一包、每包一千元，共販賣三十二次，獲利三萬二千元。
      (5)販賣予證人陳柏霖之部分：
        據證人陳柏霖上開供述，其向被告丁○○購買之時間，或為九十二年二、三
        月，或為九十二年二月至同年五、六月；購買之次數或為九次，或為一至二
        天買一次，或為二至三天買一次等不同之陳述，參以被告丁○○於九十二年
        三月十二日即經警查獲，本院依最有利於被告丁○○之原則計算，認被告丁
        ○○係於九十二年二月某日起至同年三月十二日間某日止，販賣九次海洛因
        予陳柏霖，每次一包、每包一千元，共獲利九千元。
      (6)販賣予證人林建宏之部分：
        據證人林建宏上開供述，其向被告丁○○購買之時間，為九十二年二月某日
        起至被告丁○○於九十二年三月十二日經警查獲間某日止，共購買三次海洛
        因，每次一包、每包一千元，被告丁○○共獲利三千元。
      (7)綜上，被告丁○○販賣海洛因予陳財明、陳進國、吳忠憲、黃南進、陳柏霖
        、林建宏等人，共計獲利九萬元。至被告丁○○雖於九十二年六月十三日警
        詢時，雖坦承係自九十二年二月十五日起始在黃忠發之住處，幫忙送毒品給
        購買者云云，然查，被告丁○○確有於上開證人所供述最有利於被告之時間
        ，販賣海洛因等情，已詳如前述，是被告辯稱係自九十二年二月十五日起方
        販賣海洛因云云，要屬避重就輕之詞，不足採信，併此敘明。
  (三)被告丁○○意圖販賣而持有安非他命之部分：
    查，被告丁○○於九十二年三月十二日為警在彰化縣二林鎮○○路一七一號「豪
    蘭迪汽車旅館」二○一室起獲之安非他命九包，係黃忠發於九十二年三月十二日
    清晨在黃忠發位於彰化縣二林鎮○○路○段四二０號之住處，交予被告丁○○等
    情，業據被告丁○○於九十二年六月十七日偵訊時坦承在卷（見偵字第二四０四
    號卷第一四五頁反面、一四六頁正面），而上開九包毒品，經彰化縣警察局二林
    分局依聯勤二０四廠製造之煙毒檢驗Ａ包試劑初步檢驗結果，均呈安非他命反應
    ，毛重共十九點一公克，亦有該分局查獲涉嫌毒品危害防治條例毒品初步檢驗報
    告單一紙附卷足憑（見偵字第二四０四號卷第二０頁）。參以被告丁○○於九十
    二年六月十三日警詢時，坦承有為黃忠發送毒品予購買者等語（見偵字第二四０
    四號卷第一三二頁正面）；於九十二年六月十三日偵訊時，供稱：九十二年三月
    十二日在汽車旅館被查獲之毒品，係從黃忠發那裡拿出來的，如果黃忠發要離開
    久一點，就會拿多一點之毒品給伊（見偵字第二四０四號卷第一三八頁正面）；
    九十二年六月十七日偵訊時，供稱：黃忠發如果要出遠門，會連同手機及毒品交
    給伊，若有人打0000－000000號之電話買毒品，如果電話由伊接聽，
    就由伊送毒品等語（見偵字第二四０四號卷第一四六頁正反面），及扣案之安非
    他命又分裝成九包等情觀之，足見被告丁○○應係另行起意意圖販賣而持有該九
    包安非他命無疑。雖被告丁○○於九十二年七月三日，偵訊時曾自承有幫黃忠發
    販賣安非他命云云（見偵字第二四０四號卷第一五三頁反面），然查無其他證據
    足以證明被告丁○○確有販賣安非他命予他人，被告丁○○此部分之自白，並無
    積極證據足資佐證，不足採為不利於被告丁○○之認定。
　(四)按我國查緝販賣毒品海洛因、安非他命執法甚嚴，對於販賣海洛因、安非他命者
    尤科以重度刑責，又販賣海洛因、安非他命既係違法行為，當非可公然為之，亦
    無公定價格，且容易分裝並增減份量，而每次買賣之價量，可能隨時依雙方關係
    深淺、資力、需求量及對行情之認知、來源是否充裕、查緝是否嚴謹、購買者被
    查獲時供述購買對象之可能風險之評估等情形，而異其標準，非可一概而論；販
    賣之利得，除被告坦承犯行或價量俱臻明確外，委難察得實情，販賣之人從價差
    或量差中牟利之方式雖異，其意圖營利之販賣行為則同一。是以因海洛因、安非
    他命量微價高，販賣者率有暴利可圖，茍非意圖販賣營利，一般人焉有可能甘冒
    重度刑責而販賣海洛因、安非他命，是被告丁○○確與黃忠發有販賣海洛因意圖
    營利之犯意，自亦足認定。是以被告丁○○上揭所辯顯係卸責之詞，均不足採信
    。本件事證明確，被告丁○○有連續販賣第一級毒品海洛因，及意圖販賣而持有
    安非他命之犯行，均堪認定。
貳、上訴人即被告乙○○部分：
一、訊據被告乙○○固坦承不諱有於事實欄所示之時、地，交付毒品予證人陳財明、
    陳進國、吳忠憲、陳柏霖、林建宏及謝禮文等人之事實不諱，然辯稱：伊並無幫
    黃忠發販賣毒品之意圖，僅因毒癮發作，為黃忠發所控制，只好幫黃忠發送毒品
  云云。
二、惟查：
  (一)被告乙○○係受僱於黃忠發，為黃忠發販賣海洛因及安非他命等情，業據被告乙
    ○○於九十二年五月七日警詢時，坦承：伊是替黃忠發拿毒品給人家，都是他（
    指黃忠發）叫伊拿毒品到一特定地方，然後向對方收錢，之後再將錢交給他，他
    一星期給伊七千元作為酬勞，玉晶大飯店六０八室亦是他所承租，約租了一個月
    ，租金都是他在支付，警方於九十二年五月十七日在六０八室所查扣之毒品（安
    非他命六包、海洛因十三包），均係黃忠發所有等語（見偵字第三九二０號卷第
    八頁反面、第九頁正面）；於九十二年五月七日偵訊時，自承：九十二年五月七
    日一個男警察撥打0000－000000號之行動電話給伊，他（指男警）在
    電話中說是「江仔」的朋友，他要東西，他好像說要海洛因，後來伊與他約在衛
    生局對面之ｓｅｖｅｎ－ｅｌｅｖｅｎ見面，伊即帶三包海洛因出去，每一包都
    規定要賣一千元，那三包中有二包是預備留供自己用，伊到約定地點看到他時，
    就過去，看到他拿一千元出來，伊就將毒品從口袋拿出來，他把錢放在伊手上後
    ，就抓住伊，後來警察即逮捕伊。黃忠發之前係拿0000－000000號之
    電話給伊，之後才使用0000－000000號之電話，因為伊染上毒癮，又
    沒有經濟能力買毒品，家裡也需要錢，才開始跟黃忠發販毒，黃忠發一個禮拜給
    伊七千元，一個禮拜拿一次。如果有人打電話叫貨（指毒品），伊就幫黃忠發拿
    出去，伊有時會去黃忠發家拿毒品，有時黃忠發也會拿到玉晶飯店給伊，黃某會
    拿不一定之數量放在伊這邊，伊有時也會吃賣的毒品，黃忠發有時會放五包、十
    包不等在伊處，黃忠發放一小包一小包的，一包賣一千元，毒品全部賣完後，就
    將錢交給黃忠發，黃忠發再給伊毒品，伊如自己用掉毒品，會主動跟黃忠發說，
    黃某並未限制伊用幾包毒品，九十二年五月七日警方在飯店所查扣之物品，均是
    黃忠發的，伊不清楚黃某何時放在伊這裡，伊不會去翻黃某的包包，五月七日帶
    三包毒品出去，本來是想要去找朋友，並要將其中一包賣給打電話來之人（即警
    員冒充購毒者），另二包留作自己用，該二包原本放在內衣裡，到警察局時才塞
    到嘴巴裡。伊幫黃忠發賣過海洛因及安非他命等語（見偵字第三九二０號卷第四
    十三頁反面至第五０頁反面）；於九十二年六月二十六日偵訊時，供稱：000
    0－000000號之電話是黃忠發交給伊，0000－000000號之電話
    則是伊所有，伊大部分是幫黃忠發賣海洛因，少部分是賣安非他命等語（見偵字
    第三九二０號卷第一０三頁正面）。而扣案之海洛因一包（警方秤量為毛重０．
    五公克）經送鑑定結果，確係海洛因（被告乙○○欲販賣之該包海洛因，與嗣後
    自其嘴巴內所查扣供自己施用之二包海洛因混合後送鑑定，驗餘淨重０．六九公
    克，包裝重０．八三公克）等情，亦有法務部調查局之鑑驗通知書在卷可參（見
    偵字第三九二０號卷第九十五之一頁）。
　(二)而被告乙○○確有販賣海洛因予證人陳財明、陳進國、吳忠憲、陳柏霖、林建宏
    ，及販賣安非他命予謝禮文等人，亦據渠等證述如下：
　　1.證人陳財明於九十二年六月五日警詢時，證稱：被告丁○○於九十二年三月十
      二日經警查獲後，伊即改向小雅購買海洛因，伊係以自己之0000－000
      000號電話，撥打0000－000000號之行動電話聯繫購買海洛因，
      小雅即是被告乙○○，共向小雅購買十次，在二林鎮○○路玉晶大飯店後方空
      地交易八次，在二林鎮○○路東鑽遊藝場前交易兩次等語（見偵字第二四０四
      號卷第一二七頁反面至一二八頁反面）。
    2.證人陳進國於九十二年六月十七日警詢時，證稱：九十二年三月十二日被告丁
      ○○經警查獲後，伊有再吸食海洛因，伊是撥打0000－000000號之
      行動電話予小雅，聯絡購買海洛因，小雅即是被告乙○○，約向小雅購買五至
      六次左右，由小雅約定在二林鎮○○街藍虹幼稚園旁交易海洛因等語（見偵字
      第三九二０號卷第一二五頁正反面）；於九十二年七月四日偵訊時，證稱：伊
      從九十二年三月底左右，以自己之0000－000000號電話，撥打00
      00－000000號之電話，向被告乙○○購買毒品，約一至二天購買一次
      ，每次都買一千元等語（見偵字第三九二０號卷第一三四頁反面至一三五頁反
      面）。
    3.證人吳忠憲於九十二年五月一日警詢時，證稱：被告丁○○於九十二年三月十
      二日經警查獲後，約隔三天，該0000－000000號之行動電話變成乙
      名小雅之女子持有，事後伊均與小雅聯繫購買海洛因等語（見偵字第五八三一
      號卷第二十一頁反面）；於九十二年五月一日偵訊時，證稱：伊兩、三天即向
      小雅購買一次海洛因等語（見偵字第二四０四號卷第七十五頁反面）；於九十
      二年五月七日警詢時，證稱：伊自九十一年十一月份起，均是向被告丁○○購
      買毒品，被告丁○○經警查獲後，才改向被告乙○○購買毒品，伊共向被告乙
      ○○購買五次毒品，交易地點是被告乙○○指定，伊再依指示前往交易，在二
      林鎮東鑽遊藝場交易四次，在二林鎮○○路與自強街之阿周羊肉店前交易一次
      等語（見偵字第三九二０號卷第十七頁反面）；於九十二年五月十二日偵訊時
      ，證稱：小雅即是被告乙○○，伊每次均買一千元，兩至三天買一次等語（見
      偵字第三九二０號卷第六０頁反面、六十一頁正面）。
    4.證人陳柏霖於九十二年五月十六日警詢時，證稱：伊所施用之海洛因係向被告
      丁○○及小雅購買，小雅即係被告乙○○，伊每次均以自己之0000－00
      0000號電話，撥打0000－000000號之行動電話，聯繫購買海洛
      因，九十二年二、三月份是被告丁○○在使用上開行動電話，被告丁○○於九
      十二年三月十二日為警方查獲後，伊打上開手機購買海洛因時，該手機改由被
      告乙○○在使用，伊之海洛因也是向被告乙○○購買，伊與被告乙○○聯繫後
      ，再由被告乙○○指定地點交易海洛因，均約在二林鎮○○路麥當勞前，每次
      購買一包，價錢一千元，共購買八、九次等語（見偵字第五八三一號卷第二十
      七頁正面至二十八頁正面）；於九十二年五月十六日偵訊時，證稱：伊之前係
      向被告丁○○購買海洛因，後來改向小雅，大約是九十二年三月中旬被告丁○
      ○被抓後一個禮拜左右，改向小雅購買毒品，小雅均約在二林鎮麥當勞前，伊
      跟小雅沒有什麼關係，只有購買毒品時才會打電話給她等語（見偵字第二四０
      四號卷第一０一頁正面至一０二頁正面）；於九十二年八月十二日原審時，證
      稱：伊自九十二年二月初至五、六月止，有施用海洛因，伊是撥打０九二七該
      支電話，向被告丁○○及小雅購買海洛因，約二、三天購買一次，每次一千元
      ，之前是向被告丁○○購買，之後有一段期間沒有人接電話，又過一段期間就
      變成小雅接的電話，伊是在後段的時候才向小雅購買等語（見原審卷第八０、
      八十一頁）。
    5.證人林建宏於九十二年七月十日偵訊時，證稱：伊都吸食海洛因，後來伊撥打
      0000－000000號之行動電話時，變成女生接，伊與小雅都約在二林
      鎮○○路圖書館、麥當勞前交易毒品（俗稱「四號仔」之海洛因），共向她買
      過四次，小雅即是被告乙○○等語（見偵字第五八三一號卷第四十二頁正面、
      四十三頁反面、四十四頁正反面）。
    6.證人謝禮文於九十二年六月三日警詢時，證稱：伊於九十二年三、四月間，以
      自己之0000－000000號電話，撥打被告乙○○所持有之0000－
      000000號電話，洽談購買安非他命之事，再由被告乙○○指定在二林鎮
      ○○路麥當勞前交易安非他命，每次購買一小包、價錢一千元等語（見偵字第
      二四０四號卷第一一五頁正面至一一六頁正面）；於九十二年六月五日偵訊時
      ，證稱：伊所吸用之安非他命伊係向被告乙○○及一位胖胖禿頭的人（即黃忠
      發）購買的，一開始係先向黃忠發購買，自九十二年二、三月間才跟被告乙○
      ○購買，一次買一千元，都是買安非他命，約在麥當勞前面交易，大約十幾天
      向被告乙○○買一次等語（見偵字第二四０四號卷第一二０頁反面、一二一頁
      正面、一二二頁反面、一二三頁正反面）；於九十二年八月十二日原審時，證
      稱：伊是吸用安非他命，係撥打0000－000000號之電話購買毒品，
      自九十二年二、三月至五、六月左右約購買六次毒品，伊向被告乙○○、黃忠
      發各購買三次，一包一千元等語（見原審卷第七０、七十一頁）。
    7.上開證人陳財明、陳進國、吳忠憲、陳柏霖對於向被告乙○○購買海洛因之總
      次數、數量、時間等細節所供或有出入；被告謝禮文對於向被告乙○○購買安
      非他命之時間所供略有出入，而均無法完全確定，然渠等確有向被告翁雅會購
      買海洛因、安非他命，前後所供均相一致，況人之記憶有限，常隨時間之經過
      而有所遺忘，且上揭證人於向被告乙○○購買毒品之時，原未預期將於日後指
      述被告乙○○之犯行，自不能期待證人刻意記憶各項細節，則上揭證人事後回
      憶，難免略有模糊之處，自不能因其指述之細節略有不同，即認證言不足採。
      再徵諸證人陳財明、陳進國、吳忠憲、陳柏霖、林建宏及黃南進與被告乙○○
      並無怨隙，應無蓄意構陷之理；又依卷附之門號0000000000號行動
      電話自九十二年三月十二日起至九十二年五月一日止之通聯紀錄乙份，證人陳
      財明、陳進國、吳忠憲、陳柏霖及謝禮文於九十二年三、四月間，確實有分別
      使用門號0000000000號、0000000000號、000000
      0000號、0000000000號、0000000000號行動電話，
與被告乙○○所使用之門號0000000000號行動電話，互相聯繫，益
      徵證人所述尚堪採信。
    8.因上揭證人就渠等向被告乙○○購買毒品之時間、次數、金額均無從詳為確認
      ，本於罪疑唯輕有利於被告之原則，本院乃就渠等歷次證詞中所自承者，採認
      其中次數最少、金額最低者，以此最有利之原則來認定被告乙○○販賣之次數
      及計算其犯罪所得，是被告乙○○販賣之次數及所得如下：
      (1)販賣予證人陳財明之部分：
        據證人陳財明上開供述，其向被告乙○○購買之時間，為九十二年三月十二
        日被告丁○○經警查獲後，購買之次數十次；再參酌被告乙○○自承均是一
        包一包賣，每包一千元等語，本院依最有利於被告乙○○之原則計算，認被
        告乙○○係於九十二年三月十五日（據李蘭梅上開證述，0000－000
        000號電話，係於被告丁○○於同年三月十二日經警查獲，三日後再由黃
        忠發派人自李蘭梅手中取回）以後之中旬某日起，至同年五月七日經警查獲
        間某日止，販賣十次海洛因予陳財明，每次一包、每包一千元，共獲利一萬
        元。
      (2)販賣予證人陳進國之部分：
        據證人陳進國上開供述，其向被告乙○○購買之次數或為五至六次，或為一
        至二天買一次，購買之時間則為九十二年三月底，本院依最有利於被告乙○
        ○之原則計算，認被告乙○○係於九十二年三月底某日起，至同年五月七日
        經警查獲間某日止，共販賣五次海洛因予陳進國，每次一包、每包一千元，
        共獲利五千元。
      (3)販賣予證人吳忠憲之部分：
　　　　據證人吳忠憲上開供述，其向被告乙○○購買之時間係九十二年三月十五日
        後某日起；購買之次數或為五次，或二至三天一次等不同之陳述，本院依最
        有利於被告乙○○之原則計算，認被告乙○○係於九十二年三月十五日後某
        日起至同年五月七日間某日止，共販賣五次海洛因予吳忠憲，每次一包、每
        包一千元，獲利五千元。
      (4)販賣予證人陳柏霖部分：
        據證人陳柏霖上開供述，其向被告乙○○購買之時間，應為九十二年三月十
        九日後某日起（即被告丁○○於同年月十二日經警察獲後約一星期左右）；
        購買之次數或二至三天一次，或為購買八至九次等不同之陳述，本院依最有
        利於被告乙○○之原則計算，認被告乙○○係於九十二年三月十九日後某日
        起至九十二年五月七日間某日止，共販賣八次海洛因予陳柏霖，獲利八千元
        。
      (5)販賣予證人林建宏之部分：
        據證人林建宏上開供述，其向被告乙○○購買之時間，應係九十二年三月十
        五日後某日起，至九十二年五月七日間某日止，共購買四次，每次一包、每
        包一千元，共獲利四千元。
      (6)販賣予證人謝禮文之部分：
　　　　據證人謝禮文上開供述，其向被告乙○○購買安非他命之時間，為九十二年
        三、四月，或為九十二年二、三月，或為九十二年二、三月至五、六月，參
        酌上開說明，被告乙○○應係自九十二年三月十五日後某日起至同年五月七
        日間某日止，共販賣三次安非他命予謝禮文，每次一包、每包一千元，被告
        乙○○共獲利三千元。
      (7)綜上，被告乙○○販賣海洛因予陳財明、陳進國、吳忠憲、陳柏霖、林建宏
        等人，共計獲利三萬二千元；販賣安非他命予謝禮文，獲利三千元。
  (三)又被告乙○○與黃忠發確有意圖營利，販賣海洛因，安非他之行為，其理由詳如
    前述，本件事證已臻明確，被告乙○○之犯行，堪以認定。
三、按毒品危害防制條例於九十二年七月九日經總統公布修正全文，九十三年一月九
    日生效，就販賣第一級、第二級毒品及意圖販賣而持有第二級毒品之部分，新舊
    法所規定之刑度均相同，是依刑法第二條第一項前段之規定，自應適用新修正之
    毒品危害防制論罪科刑，合先敘明。核被告丁○○所為，就連續販賣第一級毒品
    海洛因予陳財明、陳進國、吳忠憲、黃南進、陳柏霖及林建宏等人牟利之部分，
    係犯修正後毒品危害防制條例第四條第一項之販賣第一級毒品罪；又另行起意，
    意圖販賣而持有第二級毒品安非他命之部分，係犯修正後毒品危害防制條例第五
    條第二項之意圖販賣而持有第二級毒品罪。核被告乙○○所為，就連續販賣第一
    級毒品海洛因予陳財明、陳進國、吳忠憲、陳柏霖及林建宏等人牟利之部分，係
    犯修正後毒品危害防制條例第四條第一項之販賣第一級毒品罪。另九十二年五月
    七日販賣海洛因予喬裝之警察部分，因警察並無購買海洛因之真意，故此部分所
    為，係犯修正後同條例第四條第五項、第一項之販賣第一級毒品未遂罪；又另行
    起意，販賣第二級毒品予謝禮文，係犯修正後毒品危害防制條例第四條第二項之
    販賣第二級毒品罪。公訴人雖認被告丁○○所為係販賣第二級毒品，然本院查無
    其他證據足以證明被告丁○○有此部分之行為，被告丁○○所為應係犯意圖販賣
    而持有第二級毒品罪，公訴人之起訴法條容有未洽，應予變更。被告丁○○、乙
    ○○分別與黃忠發就上開犯行，有犯意聯絡及行為分擔，應論以共同正犯。被告
    丁○○、乙○○持有第一級毒品及第二級毒品之低度行為，應為渠等販賣第一級
    毒品、第二級毒品及意圖販賣第二級毒品之高度行為所吸收，不另論罪。被告丁
    ○○多次販賣第一級毒品之行為，被告乙○○多次販賣第一級毒品既遂及一次未
    遂，暨多次販賣第二級毒品之行為，均時間緊接，犯罪構成要件相同，顯係基於
    概括犯意反覆為之，各應依連續犯之規定，被告丁○○以連續販賣第一級毒品一
    罪論，被告乙○○以連續販賣第一級毒品既遂一罪及連續販賣第二級毒品一罪論
    ，並依法加重其刑（惟因被告丁○○所犯連續販賣第一級毒品罪，被告乙○○所
    犯連續販賣第一、二級毒品罪，其法定刑為死刑或無期徒刑部分，不得加重），
    是被告二人雖有連續犯之情形，依法仍不得加重。被告二人販賣毒品予林建宏之
    部分雖未經起訴，然與前開已起訴之部分，有裁判上一罪之關係，亦為起訴之效
    力所及，本院自應併予審理。被告丁○○、乙○○分別就上開各自所犯之二罪，
  犯意各別，行為互異，應予分論併罰。被告丁○○於八十一年間因違反肅清煙毒
    條例、麻醉藥品管理條例案件，經法院分別判處有期徒刑三年十月、六月，並定
    應執行為四年二月，八十三年六月六日假釋出監（原執行完畢日期為八十五年四
    月十五日），嗣於八十五年一月十九日撤銷假釋，執行殘刑一年十月九日；八十
    四年間又因違反肅清煙毒條例、麻醉藥品管理條例案件，經法院分別判處有期徒
    刑三年三月、四月，並定應執行為三年五月；上開兩案接續執行，八十七年十二
    月一日假釋出監，八十九年十月二十四日執行完畢，有卷附臺灣高等法院被告全
    國前案紀錄表、臺灣彰化地方法院檢察署刑案資料查註紀錄表及法務部在監在押
    資料表可憑，被告丁○○於有期徒刑執行完畢後，五年內再犯本件有期徒刑以上
    之罪，為累犯，應依法遞加重其刑（惟其所犯之販賣第一、二級毒品罪，法定本
    刑為死刑或無期徒刑之部分，依法不得加重）。又秘密證人Ａ１雖於九十二年一
    月九日曾具狀向臺灣彰化地方法院檢察署檢舉黃忠發販賣毒品，然當時尚查無證
    據足以證明黃忠發之犯行，嗣於九十二年五月七日查獲被告乙○○後，被告乙○
    ○於九十二年五月七日警詢時，始向警察供出係黃忠發僱用其販賣毒品，因而破
    獲黃忠發販賣毒品之犯罪事實，此有臺灣彰化地方法院檢察署檢察官九十二年度
    偵字第三九二一號起訴書及彰化縣二林分局刑事案件報告書附卷足憑，並經調閱
    本院九十二年上訴字第一九二七號卷查證屬實，應依毒品危害防制條例第十七條
    之規定，就被告乙○○所犯之上開二罪均減輕其刑，並依法先加重其刑後減輕之
    （本刑為死刑、無期徒刑之部分，則直接減輕其刑）。至被告丁○○因施用毒品
    成癮，致為黃忠發所控制，而其所販賣海洛因所得僅九萬元不高，且悉數交予黃
    忠發，是被告丁○○較之一般大盤或中盤毒梟之犯罪情節為輕，故就其所犯販賣
    海洛因部分，如處以法定最輕本刑無期徒刑，仍嫌過重，被告丁○○販賣海洛因
    部分，犯罪情節顯堪憫恕，就其販賣海洛因部分，爰依刑法第五十九條酌減其刑
    。
四、原審以被告二人罪證明確，予以論罪科刑，固非無見。惟查：(一)原審未及審酌毒
    品危害防制條例已於九十三年一月九日修正實施，致未及比較新舊法；(二)被告丁
    ○○應係意圖販賣，而持有第二級毒品，原審認係販賣第二級毒品；(三)原審認被
    告丁○○並無販賣第二級毒品予黃南進、陳財明、陳進國、吳忠憲、陳柏霖等人
    ，於判決書理由欄中就此部分疏未論述；(四)被告丁○○嗣於九十二年六月十三日
    警詢時始供述為黃忠發販賣毒品，惟黃忠發於九十二年五月七日即因被告乙○○
    之供述，而遭警查獲，已如前述，是黃忠發顯非因被告丁○○之供述而破獲，原
    審竟依毒品危害防制條例第十七條之規定減輕被告丁○○之刑責；(五)原審究依何
    標準（即最有利於被告二人）認定被告二人販賣毒品之時間、次數及金額，均未
    於理由中載明；(六)原審於事實欄中漏未記載扣得被告乙○○用以聯繫販賣毒品之
    ○九三五─一○六九九五號行動電話一具，以上均有未洽。被告丁○○意、乙○
    ○上訴意旨各以前揭情詞分別指摘原判決不當，雖均無理由，但原判決既有上述
    可議之處，即屬無可維持，自應由本院予以撤銷改判。爰審酌被告二人年輕體健
    ，明知施用毒品有害身心健康，竟販賣戕害身心之海洛因或安非他命獲利，危害
    社會，被告乙○○坦承犯行並供出主導者黃忠發，被告丁○○到庭後亦曾供認犯
    行於前，及被告二人因毒癮無法自拔，而犯本案之罪等一切情狀，各量處如主文
    所示之刑，並定其應執行刑。又被告二人所犯之販賣第一、二級毒品罪之性質，
    本院認均有宣告褫奪公權之必要，一併宣告褫奪公權之期間，並定應執行褫奪公
    權之期間。
五、九十二年三月十二日在豪蘭迪汽車旅館扣案之第一級毒品海洛因三十三包（淨重
    共一五點二五公克）及第二級毒品安非他命九包（毛重共十九點一公克），係被
    告丁○○與另案被告黃忠發共犯販賣第一級毒品罪及意圖販賣而持有第二級毒品
    罪之物，應依毒品危害防制條例第十八條第一項前段宣告沒收銷燬；另九十二年
    五月七日扣得被告乙○○販賣予喬裝員警之第一級毒品海洛因一包（毛重０．五
    公克），係被告乙○○與另案被告黃忠發共犯販賣第一級毒品罪之用，於被告乙
    ○○販賣第一級毒品罪部分，依毒品危害防制條例第十八條第一項前段宣告沒收
    銷燬。未扣案之0000－000000號行動電話一具，為被告丁○○販賣第
    一級毒品、被告乙○○販賣第一、二級毒品所使用之物，應依毒品危害防制條例
    第十九條第一項規定宣告沒收，如全部或一部不能沒收時，追徵其價額；扣案之
    0000000000號行動電話一具，係被告乙○○供販賣第一、二級毒品所
    使用之工具，依毒品危害防制條例第十九條第一項規定宣告沒收。又被告丁○○
    連續販賣第一級毒品海洛因，所得利益九萬元；被告乙○○連續販賣第一級毒品
    ，所得利益三萬二千元，連續販賣第二級毒品所得利益三千元，應依毒品危害防
    制條例第十九條第一項規定宣告沒收，如全部或一部不能沒收時，以其財產抵償
    之；至於另在玉晶飯店所扣得之黑色手提袋一個，係黃忠發所有之物，與本案無
    關；另在被告乙○○口腔內查扣之二包海洛因，係被告乙○○欲供自己施用之物
    ；另被告丁○○所有之車號八Ｌ─三三五二號自小客車一部，主要係供被告丁○
    ○日常代步之交通工具，與被告丁○○販賣第一級毒品並無關連，均與本案無關
    ，不予宣告沒收，附此敘明。
據上論結，應依刑事訴訟法第三百六十八條、第三百六十九條第一項前段、第三百六
十四條、第三百條、第二百九十九條第一項前段，毒品危害防制條例第四條第一項、
第二項、第十七條、第十八條第一項前段、第十九條第一項、第三項，刑法第二條第
一項前段、第十一條前段、第二十八條、第五十六條、第四十七條、第三十七條第二
項、第五十一條第五款、第八款，判決如主文。
本案經檢察官甲○○到庭執行職務。
中      華      民      國      九十三      年      一    月    十四    日
                                    臺灣高等法院臺中分院刑事第十庭
                                          審判長法  官  林  照  明
                                                法  官  王      銘
                                                法　官　蔡　名　曜
右正本證明與原本無異。
如不服本判決應於收受送達後十日內向本院提出上訴書狀，其未敘述上訴之理由者並
得於提起上訴後十日內向本院補提理由書（均須按他造當事人之人數附繕本）。
                                                書記官  許  哲  禎
中      華      民      國      九十三     年     一      月    十六    日
附錄本案論罪科刑法條全文：
毒品危害防制條例第四條
製造、運輸、販賣第一級毒品者，處死刑或無期徒刑；處無期徒刑者，得併科新台幣
一千萬元以下罰金。
製造、運輸、販賣第二級毒品者，處無期徒刑或七年以上有期徒刑，得併科新台幣七
百萬元以下罰金。
製造、運輸、販賣第三級毒品者，處五年以上有期徒刑，得併科新台幣五百萬元以下
罰金。
製造、運輸、販賣專供製造或施用毒品之器具者，處一年以上七年以下有期徒刑，得
併科新台幣一百萬元以下罰金。
前四項之未遂犯罰之。                          Ａ
